

# Luis Daniel **Torres Carbajal**

T.S.U EN INFORMATICA

+54 9 336 4514071

Luisdtc2696@gmail.com

San Nicolás de los Arroyos, Buenos Aires, Argentina

LinkedIn: ldtorresdev

GitHub/GitLab: LDTorres

% https://ldtorres.github.io/cv

Behance: <u>LuisTorresC</u>

# APTITUDES

- Bases de Datos Relacionales (MySQL).
- Bases de Datos No relacionales (MongoDB).
- Control de Versiones con Git, usando Sourcetree y líneas de comando.
- Manejo de empaquetadores y transpiladores (Webpack, Gulp, Babel).
- Experiencia trabajando con metodologías agiles (SCRUM)
- Capacidad para trabajar en equipo y cumplir plazos de entrega.

# EDUCACIÓN

#### Técnico Superior Universitario en Informática

Instituto Universitario de Tecnología del Estado Bolívar IUTEB Ciudad Bolívar, Venezuela (2017)

#### Bachiller en Ciencias

Unidad Educativa Colegio Arquidiócesano "Cristo Rey" Ciudad Bolívar, Venezuela (2014)

# ACERCA DE MÍ

Fecha de Nacimiento: 26/11/1996

Lugar de Nacimiento: Maracaibo, Estado Zulia, Venezuela

Programador con experiencia en diferentes áreas Backend, Frontend, manejo de bases de datos relacionales y no relacionales. Siguiendo los estándares de programación, manteniendo la seguridad y eficiencia del proyecto utilizando sistemas de control de versiones. Habilidad para trabajar en un ambiente colaborativo bajo metodologías ágiles, pro-activo y con alta iniciativa.

# EXPERIENCIA

## Desarrollador Fullstack (2018-2019)

MensoreStudio / Buenos Aires, Argentina.

- Desarrollo de sitios web corporativos, tiendas online (Wordpress, Woocommerce).
- Mantenimiento de sistemas a medida para empresas y sitio web de la empresa (NodeJs, Laravel, Codeigniter).
- Creación de reportes analíticos para empresas (Google Tag Manager, Google Analytics, DataStudio).

### Desarrollador Fullstack (2018-2019)

Trazo.Pro / Guadalajara, Jalisco, México.

- Desarrollo de aplicaciones móviles hibridas (Ionic, Angular, Golang, NodeJs).
- Desarrollo Sitio web Empresariales (AngularJs, Firebase, Golang).
- Desarrollo de ERP Aduanales (AngularJs, Google Drive API)
- Desarrollo y mantenimiento de Sitio Web de la empresa (Vainilla JS).

## Desarrollador Fullstack (2016-2019)

Liderlogo / San Nicolás de los Arroyos, Argentina.

- Desarrollo de Sitios Web Corporativos (Wordpress).
- Desarrollo de Tiendas Online (Woocommerce, Magento, Prestashop).
- Integración con métodos de pago (SafetyPay, Stripe, PayPal).
- Desarrollo y mantenimiento de Sitio Web de la empresa (VueJs, Golang).
- Desarrollo y mantenimiento de CRM de la empresa (VueJs, Vuetify, Golang).
- Desarrollo de diseñador de logos online (NodeJs, AngularJs).

# CONOCIMIENTOS

# Lenguajes:

• JavaScript, NodeJs: +4 años de experiencia

• Golang: +2 años de experiencia

• PHP: +3 años de experiencia

## Estilo y maquetado:

• CSS: +5 años de experiencia

• SASS: +2 años de experiencia

• HTML: +5 años de experiencia

# Frameworks (JavaScript):

- ExpressJs
- Angular
- Ionic
- VueJs
- React (Básico)
- AdonisJs
- NuxtJs

## Otros Frameworks:

- Beego (Go)
- Gin (Go)
- Buffalo(Go)
- Slim (PHP)
- Laravel (PHP)

## TRABAJOS RELEVANTES

 API REST desarrollada en Golang con el framework Beego, base de datos MongoDB y MySQL e integrado con métodos de pago (PayPal, Stripe y SafetyPay).

## https://qithub.com/XEarias/GASE

• Sistema administrativo CRM para la gestión de clientes, proyectos, ventas y reportes empresariales. Desarrollada en VueJs, conectada con API REST en Golang.

### https://github.com/LDTorres/liderlogo-admin

Diseñador de logos Online mediante el manejo de SVGs. Creado con AngularJs, NodeJs (Express),
MongoDB y MySQL.

## https://github.com/BazamIdeas/disenador

• Aplicaciones móviles hibridas desarrolladas en Ionic, Firebase, Golang y NodeJs.

MybikeFinder: Aplicación móvil para el registro y reporte de bicicletas robadas, utilizando Google Maps para la localización de estas.

Schoolcontrol: Aplicación móvil para el control de ingreso y egreso de alumnos a las escuelas, manejo de eventos extraescolares, verificación con QR para la recogida de los alumnos, notificaciones en tiempo real para padres y profesores.

Visitorcontrol: Aplicación móvil para gestión y manejo de eventos de condominios, seguimiento de entradas y salida de vecinos.

• Mantenimiento de Sitios Web desarrollados en Laravel y NodeJs

https://jardinjapones.org.ar/

https://aatalac.org.ar/

https://ucaba.com.ar

• Sitios Web Corporativos

TrazoPro: https://www.trazo.pro/

Liderlogo: <a href="https://www.liderlogo.com/">https://www.liderlogo.com/</a>

MensoreStudio: https://mensorestudio.com/

Tienda Online Gouvee: https://gouvee.com/

Utentik: <a href="https://www.utentik.com/">https://www.utentik.com/</a>